【裁判字號】    98,訴,343
【裁判日期】    980817
【裁判案由】    毒品危害防制條例
【裁判全文】
臺灣宜蘭地方法院刑事判決               98年度訴字第343號
公  訴  人  臺灣宜蘭地方法院檢察署檢察官
被      告  甲○○
                    （現另案於臺灣宜蘭監獄執行中）
上列被告因毒品危害防制條例案件，經檢察官提起公訴（98年度
毒偵字第319號），被告就被訴事實為有罪之陳述，經告知簡式
審判程序之旨，並聽取被告之意見後，本院合議庭裁定由受命法
官獨任逕依簡式審判程序判決如下：
    主  文
甲○○施用第一級毒品，累犯，處有期徒刑拾月。
    事  實
一、甲○○前因施用毒品案件，經臺灣宜蘭地方法院以94年度毒
    聲字第195號裁定送觀察、勒戒後，於民國95年1月17日觀察
    、勒戒執行完畢後，認無繼續施用毒品傾向，由台灣宜蘭地
    方法院檢察署檢察官以94年度毒偵緝字第114號為不起訴處
    分確定。又於95年間，因詐欺案件，經臺灣宜蘭地方法院以
    95年度宜簡字第68號判處有期徒刑2月確定，於95年6月12日
    易科罰金執行完畢。又因施用毒品案件，經臺灣宜蘭地方法
    院以96年度訴字第103號判處有期徒刑8月確定；因竊盜案件
    ，經臺灣宜蘭地方法院以96年度易字第115號分別判處有期
    徒刑8月、8月及7月，並定應執行有期徒刑1年確定，嗣再與
    上開經宣告有期徒刑8月部分（臺灣宜蘭地方法院96年度訴
    字第103號），由臺灣宜蘭地方法院以96年度聲減字第217號
    裁定減刑並定應執行刑為有期徒刑10月確定，而於96年11月
    12日縮刑期滿，翌日執畢出監。再因施用毒品案件，經臺灣
    板橋地方法院以97年度訴字第3742號判決判處有期徒刑10月
    確定，現在監執行中。詎其仍不知悔改，復基於施用第1級
    毒品海洛因之犯意，於98年3月21日下午四、五時許，在宜
    蘭縣壯圍鄉○○村○○路84號住處附近路旁，以針筒注射之
    方式，施用海洛因1次。嗣於98年3月23日因毒品案通緝，為
    警在宜蘭縣壯圍鄉○○村○○路84號前查獲後，經同意採尿
    送驗結果呈鴉片類嗎啡陽性反應而查獲上情。
二、案經宜蘭縣政府警察局礁溪分局報告台灣宜蘭地方法院檢察
    署檢察官偵查起訴。
    理  由
一、訊據被告甲○○對於上揭犯罪事實坦承不諱，且被告於98年
    3月23日12時40分許，經警採集其尿液送驗結果，確呈鴉片
    類之嗎啡陽性反應，此有犯罪嫌疑人尿液採驗作業管制紀錄
    、慈濟大學濫用藥物檢驗中心檢驗總表各1紙在卷可參。被
    告之自白顯與事實相符，堪予採憑。被告前因施用毒品案件
    ，經臺灣宜蘭地方法院以94年度毒聲字第195號裁定送觀察
    、勒戒後，於民國95年1月17日觀察、勒戒執行完畢後，認
    無繼續施用毒品傾向，由台灣宜蘭地方法院檢察署檢察官以
    94年度毒偵緝字第114號為不起訴處分確定。又因施用毒品
    案件，經臺灣宜蘭地方法院以96年度訴字第103號判處有期
    徒刑8月確定；與因竊盜案件，經臺灣宜蘭地方法院以96年
    度易字第115號分別判處有期徒刑8月、8月及7月，並定應執
    行有期徒刑1年確定，嗣再與上開經宣告有期徒刑8月部分（
    臺灣宜蘭地方法院96年度訴字第103號），由臺灣宜蘭地方
    法院以96年度聲減字第217號裁定減刑並定應執行刑為有期
    徒刑10月確定，而於96年11月12日縮刑期滿，翌日執畢出監
    。再因施用毒品案件，經臺灣板橋地方法院以97年度訴字第
    3742號判決判處有期徒刑10月確定，現在監執行中，有臺灣
    高等法院被告前案紀錄表附卷足稽。被告於五年內再犯毒品
    危害防制條例第10條之前揭施用第1級毒品之犯行，應堪以
    認定。
二、核被告所為，係犯毒品危害防制條例第10條第1項之施用第
    1級毒品罪。被告持有第1級毒品之低度行為，為其施用第1
    級毒品之高度行為所吸收，不另論罪。查被告前曾於95年間
    ，因詐欺案件，經臺灣宜蘭地方法院以95年度宜簡字第68號
    判處有期徒刑2月確定，於95年6月12日易科罰金執行完畢。
    又因施用毒品案件，經臺灣宜蘭地方法院以96年度訴字第10
    3號判處有期徒刑8月確定；因竊盜案件，經臺灣宜蘭地方法
    院以96年度易字第115號分別判處有期徒刑8月、8月及7月，
    並定應執行有期徒刑1年確定，嗣再與上開經宣告有期徒刑8
    月部分（臺灣宜蘭地方法院96年度訴字第103號），由臺灣
    宜蘭地方法院以96年度聲減字第217號裁定減刑並定應執行
    刑為有期徒刑10月確定，而於96年11月12日縮刑期滿，翌日
    執畢出監，有臺灣高等法院被告前案紀錄表附卷足稽，其於
    受有期徒刑執行完畢後5年內故意再犯有期徒刑以上之上開
    罪名，為累犯，應依法加重其刑。爰審酌被告之品行，屢次
    施用毒品不知悛悔之犯罪動機、目的、手段及其施用毒品戕
    害身心健康，對國家社會所生之危害，及其犯罪後坦承犯行
    態度良好等一切情狀，量處如主文所示之刑。至被告用供施
    用毒品之針筒，業經被告丟棄滅失，不復存在，已據被告供
    明在卷，復證據證明其尚存在，爰不予宣告沒收，併予敘明
    。
據上論斷，應依刑事訴訟法第299條第1項前段、第273條之1第1
項，毒品危害防制條例第10條第1項，刑法第11條前段、第47條
第1項，判決如主文。
本案經檢察官黃正綱到庭執行職務
中    華    民    國    98    年    8     月    17    日
                  刑事第二庭法  官  黃永勝
以上正本證明與原本無異。
如不服本判決應於收受送達後十日內向本院提出上訴書狀，並應
敘述具體理由；其未敘述上述理由者，應於上訴期間屆滿後二十
日內向本院補提理由書(均須按他造當事人之人數附繕本)「切勿
逕送上級法院」。
                            書記官  陳淑宜
中    華    民    國    98    年    8     月    17    日
附錄本案論罪科刑法條全文：
毒品危害防制條例第10條第1項
施用第一級毒品者，處 6 月以上 5 年以下有期徒刑。


司法院資訊處製作；財團法人民間司法改革基金會備份。
